【裁判字號】    89,易,5524
【裁判日期】    900206
【裁判案由】    違反臺灣省內菸酒專賣暫行條例
【裁判全文】
臺灣高雄地方法院刑事判決                        八十九年度易字第五五二四號
    公  訴  人  臺灣高雄地方法院檢察署檢察官
    被      告  甲○○
右列被告因違反台灣省內菸酒專賣暫行條例案件，經檢察官提起公訴（八十九年度偵
字第二四九０四號）暨移送併辦（八十九年度偵字第二六九一四號），本院判決如左
：
    主  文
甲○○連續販賣未貼專賣憑證之菸類，處拘役伍拾伍日，如易科罰金，以新台幣玖佰
元即銀元佰元折算壹日，緩刑貳年。
未貼專賣憑之「峰」牌洋菸貳仟參佰條、「大衛杜夫」牌洋菸肆仟捌佰玖拾玖包，均
沒收。
    事  實
一、甲○○基於意圖營利之概括犯意，先於民國八十九年七月六日上午七時許，駕駛
    向不知情之友人林志清借得之牌照號碼Ｅ八－八五三一號自用小貨車，至高雄市
    前鎮區○○路○路段，以每條新台幣（下同）三百元之代價，向某不詳姓名年籍
    綽號「大雄」之男子販入未貼專賣憑證之「峰」牌洋菸共計二千三百條（每箱五
    十條共計四十六箱），擬以每條三百五十元賣予各地檳榔攤業者牟利。嗣於同日
    上午七時五十分許，駕駛前述自用小貨車裝載上開購入之未貼專憑證洋菸，行經
    高雄市○鎮區○○路與佛中路口時，為警盤查獲悉上情，並扣得前述未貼專賣憑
    證之洋菸；惟甲○○經檢察官偵訊諭令具保後，仍不知悔悟，復承同一販賣未稅
    洋菸圖利之概括犯意，於八十九年十月十二日下午三時十分許，駕駛牌照號碼Ｘ
    Ｖ－０三０一號自用小客車，至高雄市○○○路大榮貨運公司接運其以每條新台
    幣一百元之價格，向某不詳姓名年籍綽號「阿南」之男子購入之未貼專賣憑之「
    大衛杜夫」牌洋菸，擬以每條二百元之價格賣給檳榔業者牟利，而為警當場查獲
    ，並查扣前述未貼專賣憑證之「大衛杜夫」牌洋菸計四千八百九十九包。
二、案經高雄縣警察局湖內分局及內政部警政署高雄港務警察所先後移送臺灣高雄地
    方法院檢察署檢察官偵查起訴及移送併辦。
    理  由
一、右開事實，業據被告甲○○於警訊中供認不諱，嗣於偵審中復坦認無異，並有經
    警當場查扣之未貼專賣憑證之「峰」牌洋菸二千三百條、「大衛杜夫」牌洋菸四
    千八百九十九包，及移案機關出具之扣押物品表附卷可證。另被告是分別以每條
    三百元及一百元之價格販入上述「峰」牌、「大衛杜夫」牌洋菸，擬以每條三百
    五十元及二百元之價格賣出，此情已據被告陳明在卷，足徵被告有營利之意圖甚
    明。事證明確，被告犯行堪以認定。
二、按販賣未貼專賣憑證之煙類罪，不以販入後復行賣出為構成要件，即有一於此，
    其犯罪即經完成。本件被告基於營利之意圖，販入未貼專賣憑證之前述菸類，未
    及賣出，即為警查獲，核其所為，應論以臺灣省內菸酒專暫行條例第三十七條第
    五款之罪。其先後二次販入未貼專賣憑證洋菸之行為，時間密接，以同一方法反
    覆實施，而觸犯構成犯罪要件相同之罪名，顯係基於概括之犯意，為連續犯，以
    一罪論。另被告前述於八十九年十月十二日販入「大衛杜夫」牌未稅洋菸之部分
    犯行，雖未經起訴，惟既與起訴部分有連續犯之裁判上一罪關係，依法為起訴效
    力所及，本院自得併予審理，附此敘明。爰審酌被告並無不良素行，有臺灣高等
    法院被告全國前案紀錄表在卷可稽，因一時貪念，意圖販賣未稅洋菸牟利，惟未
    及賣出，尚無所獲，且犯後均坦承犯行，態度良好等一切情狀，爰量處如主文所
    示之刑，並諭知易科罰金折算之標準。扣押之未貼專賣憑證之「峰」牌洋菸二千
    三百條、「大衛杜夫」牌洋菸四千八百九十九包，應依同條例第四十條第一款併
    宣告沒收。末查被告前未曾受有期徒刑以上刑之宣告，有前述前案紀錄表可按，
    因一時失慮，偶罹刑典，事後已坦承犯行，深具悔意，經此刑之宣告後，應知警
    惕而無再犯之虞，本院因認暫不執行其刑為當，併予宣告緩刑二年，用啟自新。
三、另被告於八十九年十月十二日為警查獲後自承曾於同年十月八日以每箱五千元之
    價格向綽號「阿南」之不詳姓名男子販入六箱「大衛杜夫」牌之未貼專賣憑證洋
    菸等語，惟經本院訊之以上情，被告則堅詞否認，陳稱伊所講的箱子是指餅乾盒
    裝的，不是所謂的箱子，只有裝幾包而已之語（見本院九十年一月十六日審判筆
    錄），前後供述已然不符，且並無其他佐證可資證明被告於警訊時所為前述自白
    屬實，故被告此部分自白，尚難遽採為被告有罪之證據。此外，復查無其他積極
    證據可資證明被告有此部分犯行，不能證明被告犯罪，惟因此部分係屬檢察官移
    送併辦部分，未經起訴，本院無從審究，併此敘明。
據上論結，應依刑事訴訟法第二百九十九條第一項前段，臺灣省內菸酒專賣暫行條例
第三十七條第五款，第四十條一款，刑法第十一條、第五十六條、第四十一條、第七
十四條第一款，罰金罰鍰提高標準條例第一條前段、第二條，判決如主文。
中      華      民      國    九十      年      二      月      六      日
                                        臺灣高雄地方法院刑事第二庭
                                            法  官    黃三友
右為正本證明與原本無異。
如不服本判決，應於判決送達後十日內，向本院提出上訴狀。
                                            書記官    林介欽
中      華      民      國    九十      年      二      月      六      日
附錄本判決論罪之法條：
臺灣省內菸酒專暫行條例第三十七條第五款
  有左列各款行為之一者，處一年以下有期徒刑、拘役或科或併科五千元以下罰金：
  五、違反第三十條之規定，販賣或轉讓未貼專賣憑證之菸類或酒類者。


司法院資訊處製作；財團法人民間司法改革基金會備份。
